最　高　行　政　法　院　裁　定　　　　　　　　　九十三年度裁字第一○五七號
　　上　訴　人　壬○○
　　　　　　 　 丙○○
　　　　　　　　庚○○
　　　　　　　　乙○○
　　　　　　　　辛○○
　　　　　　　　戊○○
　　　　　　　　丁○○
　　　　　　　　己○○
　　　　　　　　　　　　　　 .
　　被 上訴 人　臺北縣板橋地政事務所
　　代　表　人　甲○○
右當事人間因地上權登記事件，上訴人對於中華民國九十三年三月十一日臺北高等行
政法院九十二年度訴更一字第四○號判決，提起上訴，本院裁定如左：
　　主  文
上訴駁回。
上訴審訴訟費用由上訴人連帶負擔。
　　理  由
一、按對於高等行政法院判決之上訴，非以其違背法令為理由，不得為之，行政訴訟
    法第二百四十二條定有明文。依同法第二百四十三條第一項規定，判決不適用法
    規或適用不當者，為違背法令；判決有同法條第二項所列各款情形之一者，為當
    然違背法令。又提起上訴，應以上訴狀表明上訴理由並應添具關於上訴理由之必
    要證據，復為同法第二百四十四條第一項第四款及第二項所明定。是當事人提起
    上訴，如以原審判決有不適用法規或適用不當為理由時，其上訴狀應有具體之指
    摘，並揭示該法規之條項或其內容；如以原審判決有上開規定所列各款情形之當
    然違背法令為理由時，其上訴狀應揭示合於該款之事實。如上訴狀未依此項方法
    表明，或其所表明者，顯與上開法條規定之情形不相合時，即難認為已對原審判
    決之違背法令有具體之指摘，其上訴自難認為合法。
二、本件上訴人主張：本件自原判決理由觀之，其主要爭點為系爭坐落臺北縣板橋市
    ○○段六一○地號土地單獨所有人劉水發，於被上訴人審查本件登記申請為無誤
    時，是否已受前開事項之合法通知。內政部發布之時效取得地上權登記審查要點
    第十四點第一項，僅規定公告時應通知土地所有權人，就通知之方式，並無特別
    之限制。惟依行政程序法第六十八條第一項、第三項、行政訴訟法第七十條、民
    事訴訟法第一百三十三條第三項及刑事訴訟法第五十七條規定，至多僅限於應以
    「掛號」郵件為之，從未見應以「雙掛號」郵件為之之限制。原判決既已認定被
    上訴人以「單掛號」郵寄通知，其送達之程序自屬合法。蓋法令既無特別限制應
    以「雙掛號」為之者，縱以「單掛號」為之，原判決自不得率認其不合法。退而
    言之，以單掛號郵寄送達，郵政機關仍有相關送達紀錄可供調查，原審可依行政
    訴訟法第一百六十四條第一項調取之，於未經調取前，即認定未經送達，亦嫌率
    斷。又原判決一方面認定被上訴人以單掛號郵寄通知，另一方面又認定未經合法
    送達，二者理由實屬矛盾云云，為此求為廢棄原判決。
三、本院查：原審以本件上訴人之被繼承人許簡滿生前於八十四年五月間就坐落臺北
    縣板橋市○○段六○一、六○二、六○五、六一○、六一一地號土地向被上訴人
    申請辦理時效取得地上權登記，經被上訴人審查許簡滿所提出占有事實之文件為
    無誤後為公告、調處。系爭六一○地號土地為劉水發單獨所有，被上訴人於調處
    前先為公告，並對劉水發為通知，然當時並未以雙掛號郵件之方式為之，而僅以
    單掛號郵件通知，上訴人復未能取具業經合法送達之回執或回證，是該公告、通
    知是否合法，即有可議，自難據以認定劉水發係經合法通知後未提出異議，則其
    後之調處程序，亦不得謂為先經合法通知，因所有權人未提出異議，且所有權人
    復不到場調處，並無爭議，致生調處成立之效力。本件調處因為其前提之公告違
    法，而失所附麗，自不得據無效之調處資為任何主張，故上訴人之被繼承人許簡
    滿殊難執就系爭六一○地號土地之爭議業經合法公告、調處為理由，主張取得時
    效申請地上權之登記等情，因而駁回上訴人在原審之訴，經核並無不合。上訴人
    據前開各詞提起上訴，無非係就原審取捨證據而為被上訴人未經依行為時土地登
    記規則第一百十四條、土地法第五十九條第二項規定合法通知劉水發之事實認定
    ，指摘為不當，而非表明該判決所違背之法令及其具體內容，暨依訴訟資料合於
    該違背法令之具體事實，難認其已合法表明上訴理由。依首揭說明，其上訴難認
    合法，應予駁回。
四、依行政訴訟法第二百四十九條第一項前段、第一百零四條、民事訴訟法第九十五
    條、第八十五條第二項，裁定如主文。
中　　華　　民　　國　　九十三　　　年　　　八　　　　月　　二十六　　　日
                    最 高 行 政 法 院  第 二 庭
                                審 判 長 法  官　　　葉　振　權
                                         法  官      鍾  耀  光
                                         法  官　　　姜  仁  脩
                                         法  官　　　劉　鑫　楨
                                         法  官　　　吳　明　鴻
右  正  本  證  明  與  原  本  無  異
　　　　　　　　　　　　　　　　　　　　 法院書記官　阮  桂  芬
中　　華　　民　　國　　九十三　　　年　　　八　　　　月　　二十六　　　日
